臺灣新北地方法院刑事判決
111年度審交易字第828號
公  訴  人  臺灣新北地方檢察署檢察官
被      告  許瑋真



上列被告因過失傷害案件，經檢察官提起公訴（111年度偵字第8
379號），被告於本院準備程序中就被訴事實為有罪之陳述，經
本院裁定進行簡式審判程序，判決如下：
    主  文
許瑋真因過失傷害人，處拘役參拾日，如易科罰金，以新臺幣壹
仟元折算壹日。
    事  實
一、許瑋真考領有合法之小型車普通駕駛執照，於民國110年8月
    26日13時35分許，駕駛車牌號碼0000-00號自用小客車，沿
    新北市中和區中和路往永貞路方向行駛，行至新北市中和區
    中和路350巷口欲迴轉中和路往景安路方向，本應注意汽車
    迴車前，應暫停並顯示左轉燈光或手勢，看清無來往車輛始
    得迴轉，而依當時天候雨、日間自然光線、柏油路面濕潤無
    缺陷亦無障礙物、視距良好等情，並無不能注意之情事，竟
    疏未注意上情即貿然自外側車道迴轉，適有成鑑哲騎乘車牌
    號碼000-000號普通重型機車，沿新北市中和區中和路往永
    貞路方向外側車道直行而至，見狀閃避不及而滑倒，成鑑哲
    因而受有左側手肘挫擦傷、左側膝蓋挫擦傷、左側足踝挫擦
    傷之傷害。許瑋真於肇事後，在有偵查權限之警察機關尚不
    知何人為肇事者前，向據報前往現場處理之員警陳述車禍發
    生經過而自首並願接受裁判。
二、案經成鑑哲訴由臺灣新北地方檢察署檢察官偵查起訴。
    理  由
壹、程序方面：
    本件被告許瑋真所犯係死刑、無期徒刑、最輕本刑為3年以
    上有期徒刑以外之罪，其於準備程序中就被訴事實為有罪之
    陳述，經法官告知簡式審判程序之旨，並聽取公訴人及被告
    之意見後，依刑事訴訟法第273條之1第1項規定，裁定本案
    改依簡式審判程序審理，且依刑事訴訟法第273條之2及第15
    9條第2項規定，不適用傳聞法則有關限制證據能力之相關規
    定，合先敘明。
貳、實體方面：
一、上揭犯罪事實，業據被告許瑋真於本院準備程序及審理時均坦承不諱，核與證人即告訴人成鑑哲於偵查中之指訴相符，並有告訴人受傷照片3張、衛生福利部雙和醫院診斷證明書（乙種）1紙、道路交通事故現場圖、道路交通事故調查報告表㈠、㈡各1份、道路交通事故照片18張、道路交通事故當事人酒精測定紀錄表、道路交通事故肇事人自首情形記錄表各1份、監視器錄影檔案勘驗筆錄1份、證號查詢汽車駕駛人資料1紙、監視器錄影畫面檔案光碟附卷可稽（見他字卷第11至15、29至53頁、偵字卷第29至30頁、本院卷）。按汽車迴車時，應依下列規定：五、汽車迴車前，應暫停並顯示左轉燈光或手勢，看清無來往車輛，並注意行人通過，始得迴轉，道路交通安全規則第106條第5款定有明文。案發當時，被告為具有通常智識、心智正常之成年人，對於上開交通規則不容諉為不知，而觀諸前揭卷附道路交通事故調查報告表㈠所載，案發當時天候雨、日間自然光線、柏油路面濕潤無缺陷亦無障礙物、視距良好等情，足見被告並無不能注意之情事，竟疏未看清無來往車輛即自外側車道貿然迴轉，致同向後方直行之告訴人機車為閃避而滑倒，被告之駕駛行為具有過失，至為灼然；且被告之過失行為與告訴人之受傷結果間，具有相當因果關係，亦可認定。本件經送新北市政府車輛行車事故鑑定會鑑定，鑑定意見認：一、許瑋真駕駛自用小客車，於外側車道迴轉時未注意來往車輛且未開啟左轉燈光，為肇事原因。二、成鑑哲駕駛普通重型機車，無肇事因素等語，有新北市政府交通事件裁決處111年4月27日新北裁鑑字第1115330587號函附之新北市政府車輛行車事故鑑定會111年4月22日新北車鑑字第0000000號鑑定意見書1份在卷可稽（見偵字卷第19至22頁），亦同於本院前開認定。綜上所述，足認被告之自白核與事實相符，應可採為認定事實之依據。從而，本案事證已臻明確，被告犯行洵堪認定，應依法論科。
二、論罪科刑：
  ㈠核被告所為，係犯刑法第284條前段之過失傷害罪。
  ㈡被告於車禍發生後，在犯罪未被有偵查犯罪權限之機關或公
    務員發覺前，主動向據報前往現場處理之員警表明係肇事者
    ，而願接受裁判之情形，有道路交通事故肇事人自首情形記
    錄表1份在卷可參，合於自首要件，爰依刑法第62條前段規
    定減輕其刑。
  ㈢爰審酌被告駕駛車輛參與道路交通，本應小心謹慎以維自身
    及他人之安全，迴車時未看清無來往車輛而肇事，致告訴人
    受傷，且迄今未能達成和解，賠償損失，另考量被告無前科
    紀錄，此有臺灣高等法院被告前案紀錄表在卷可按，素行堪
    稱良好，於本院審理時坦承犯行之態度，及其過失程度、告
    訴人之傷勢程度，並兼衡其自陳碩士畢業之智識程度、目前
    擔任工程師、需扶養父母親之生活狀況等一切情狀，量處如
    主文所示之刑，並諭知如易科罰金之折算標準。
據上論斷，應依刑事訴訟法第273條之1第1項、第299條第1項前
段，刑法第284條前段、第62條前段、第41條第1項前段，刑法施
行法第1條之1第1項，判決如主文。
本案經檢察官洪三峯提起公訴，經檢察官張啓聰到庭執行職務。
中　　華　　民　　國　　111 　年　　9 　　月　　14　　日
                  刑事第二十五庭  法  官      曾淑娟
如不服本判決，應於判決送達後20日內敘明上訴理由，向本院提
出上訴狀 (應附繕本) ，上訴於臺灣高等法院。其未敘述上訴理
由者，應於上訴期間屆滿後20日內向本院補提理由書「切勿逕送
上級法院」。
                                  書記官      王若安  
中　　華　　民　　國　　111 　年　　9 　　月　　16　　日
附錄本案論罪科刑法條全文：
中華民國刑法第284條
因過失傷害人者，處1年以下有期徒刑、拘役或10萬元以下罰金
；致重傷者，處3年以下有期徒刑、拘役或30萬元以下罰金。